臺灣彰化地方法院刑事判決　　　　　　　　　　　　九十三年度訴字第一○○三號
　　公　訴　人　臺灣彰化地方法院檢察署檢察官
　　被　　　告　甲○○
右列被告因違反毒品危害防制條例案件，經檢察官提起公訴（九十三年度毒偵字第一
七五九號），本院審理判決如左：
    主      文
甲○○施用第一級毒品，處有期徒刑捌月。
    事      實
一、甲○○前因施用毒品案件，經執行觀察、勒戒後，認無繼續施用毒品之傾向，業
    於民國八十九年十一月二十一日執行完畢釋放，由臺灣彰化地方法院檢察署檢察
    官於八十九年十一月二十一日以八十九年度毒偵字第五六○六號為不起訴處分。
    詎仍不知悔改，復基於施用第一級毒品海洛因之犯意，於九十三年二月十二日凌
    晨二時許，在臺中市滾石ＰＵＢ，以將海洛因摻入香煙內點燃吸用之方式，施用
    海洛因一次。嗣於九十三年二月十三日十六時許，為警持搜索票在彰化縣溪州鄉
    ○○路四十九號查獲後，經警採驗尿液結果呈嗎啡陽性反應，始知悉上情。
二、案經彰化縣警察局北斗分局報請臺灣彰化地方法院檢察署檢察官偵查起訴。
    理      由
一、右揭犯罪事實，業據被告甲○○坦白承認，其為警採集之尿液，送請彰化縣衛生
    局檢驗及中山醫學大學附設醫院藥物濫用檢測中心覆驗結果，均呈嗎啡（海洛因
    施用入人體後，水解還原成嗎啡，再循嗎啡之代謝方式排出體外）陽性反應，有
    尿液代號與真實姓名對照認證單一紙、彰化縣衛生局九十三年二月二十三日煙檢
    字第九三○三八三號煙毒尿液檢驗成績書及中山醫學大學附設醫院藥物濫用檢測
    中心第0000000號檢驗報告各一紙附卷可稽，被告之自白堪以採信。又被
    告前因施用毒品案件，經觀察、勒戒後，認無繼續施用毒品之傾向，業於八十九
    年十一月二十一日執行完畢釋放，由臺灣彰化地方法院檢察署檢察官於八十九年
    十一月二十一日以八十九年度毒偵字第五六○六號為不起訴處分等情，有台灣高
    等法院被告全國前案紀錄表及臺灣彰化地方法院檢察署刑案資料查註紀錄表、刑
    案人犯在監所最新資料報表等資料在卷足憑，本件事證明確，被告施用第一級毒
    品海洛因之犯行堪以認定，應依法論科。
二、查海洛因為一種藥效極短的鴉片類麻醉止痛劑，係毒品危害防制條例第二條第二
    項第一款所定之第一級毒品。核被告甲○○所為施用海洛因之行為，係犯毒品危
    害防制條例第十條第一項之施用第一級毒品罪。其持有第一級毒品之低度行為，
    應為施用第一級毒品之高度行為所吸收，不另論罪。爰審酌海洛因屬第一級毒品
    ，危害施用者之身體，對施用者之健康產生不良之影響，同時因幻聽及幻想結果
    亦可能使施用者對周遭之人施暴，對公共秩序產生危害之虞，且被告前即因施用
    毒品案件送觀察勒戒，猶不自制，再度施用毒品，及坦認犯行之犯後態度等一切
    情狀，量處如主文所示之刑。
三、公訴意旨另認被告於九十三年一月二十一日二十三時許在台中市不詳地點之ＰＵ
    Ｂ，施用第一級毒品海洛因一次，認被告此部分之行為涉犯毒品危害防制條例第
    十條第一項之施用第一級毒品罪嫌。訊據被告則矢口否認有該施用海洛因之犯行
    ，辯稱：並未施用等語。公訴人認被告涉有上開施用海洛因之犯行，無非係以被
    告在警詢中之供述為其論罪之依據。經查：此部分施用毒品海洛因之犯行業據被
    告於偵查及本院審理中否認在卷，此外，又查無其他積極證據足資認定被告於上
    開時間有施用海洛因之犯行，本應為無罪之諭知，惟公訴意旨認此部分與前開有
    罪部分有連續犯之裁判上一罪關係，爰不另為無罪諭知，附此敘明。
據上論斷，應依刑事訴訟法第二百九十九條第一項前段，毒品危害防制條例第十條第
一項，判決如主文。
本案經檢察官林鈴淑到庭執行職務。
中      華      民      國    九十三    年      九      月     三十     日
                                    台灣彰化地方法院刑事第二庭
                                        審判長法官  李  水  源
                                        法      官  李  雅  俐
                                        法      官  游  秀  雯
右正本證明與原本無異。
如不服本判決，應於判決送達後十日內向本院提出上訴狀( 須附繕本 )。
                                        法院書記官  廖  建  興
中      華      民      國    九十三    年      十      月      七      日
附錄論罪科刑法條：
毒品危害防制條例第十條
施用第一級毒品者，處六月以上五年以下有期徒刑。
施用第二級毒品者，處三年以下有期徒刑。
